【裁判字號】    98,易,3407
【裁判日期】    990226
【裁判案由】    竊盜
【裁判全文】
臺灣板橋地方法院刑事判決              98年度易字第3407號
公  訴  人  臺灣板橋地方法院檢察署檢察官
被      告  甲○○
            戊○○
上列被告因竊盜案件，經檢察官提起公訴（98年度偵字第30803
號），本院判決如下：
    主  文
甲○○、戊○○共同犯竊盜罪，均累犯，各處有期徒刑伍月，如
易科罰金，均以新臺幣壹仟元折算壹日。
    事  實
一、甲○○前於民國94年間因詐欺案件，經臺灣臺中地方法院以
    94年度中簡字第1657號判處有期徒刑3 月，如易科罰金，以
    銀元300 元即新臺幣（下同）900 元折算1 日確定，嗣於94
    年12月31日縮刑期滿執行完畢；戊○○前於94年間因施用毒
    品案件，經本院以94年度訴字第2325號判處有期徒刑1 年2
    月，經檢察官及戊○○提起上訴後，臺灣高等法院以95年度
    上訴字第1031號判決將原判決撤銷，並改判處有期徒刑1 年
    3 月確定；又於96年間因施用毒品案件，經本院以96年度訴
    字第1144號判處有期徒刑8 月確定。嗣經臺灣高等法院以96
    年度聲減字第1646號裁定，將上揭2 案宣告刑各減為有期徒
    刑7 月15日、4 月後，乃於95年12月6日入監接續執行前揭2
    罪，於96年11月3 日縮刑期滿執行完畢。詎姜智勇、戊○○
    均仍不知悔改，竟共同基於意圖為自己不法所有之犯意聯絡
    ，於98年9 月26日20時許，由甲○○騎乘機車搭載戊○○，
    一同前往位於臺北縣土城市○○路104 號丙○○所經營之依
    德寵物生活館內，竊取丙○○所管領之馬爾濟斯種寵物犬1
    隻（價值約12000 元），得手後旋即駕車逃逸，因為當時正
    在該店工作室內之店員乙○○及適站立在店門口附近之丙○○立即察覺，遂報警處理，而查悉上情。
二、案經丙○○訴由臺北縣政府警察局土城分局報告臺灣板橋地
    方法院檢察署檢察官提起公訴。
    理  由
一、按被告以外之人於審判外之陳述，雖不符刑事訴訟法第159
    條之1 至第159 條之4 之規定，而經當事人於審判程序同意
    作為證據，法院審酌該言詞陳述或書面陳述作成時之情況，
    認為適當者，亦得為證據；當事人、代理人或辯護人於法院
    調查證據時，知有第159 第1 項不得為證據之情形，而未於
    言詞辯論終結前聲明異議者，視為有前項之同意，刑事訴訟
    法第159 條之5 定有明文。本件所援引之以下各項證據（詳
    後述），固有部分屬傳聞證據，然公訴人及被告於本院調查
    證據時，均知有前開第159 第1 項不得為證據之情形，且於
    言詞辯論終結前，均未聲明異議，本院審酌該等證據作成時
    之狀況，並無違法取證之情事，且無不宜作為證據之情形，
    依前開說明，爰認均有證據能力，合先敘明。
二、訊據被告甲○○、戊○○固均坦承有於上開時間，一同前往
    位於臺北縣土城市○○路104 號丙○○所經營之依德寵物生
    活館內，惟皆否認有何竊盜之犯行，被告甲○○並辯稱：伊
    等當時只是去店裡看一下，沒有偷狗，戊○○身上有一條白
    色兔毛之圍巾，告訴人可能因此誤認是店裡的狗云云；被告
    戊○○則辯以：伊母親向事後至住處查訪之員警陳稱伊等於
    案發當日抱回來的狗，係之前向告訴人買的另一條狗，本來
    係飼養在甲○○之住處，與本案無關云云置辯（見本院卷第
    28 頁 背面）。經查：
  (一)上開事實，業據證人丙○○於本院審理中具結證稱：案發時
    是伊下班時間，店內只有乙○○在顧店，伊站在店旁之便利
    超商門口等伊老公，便見被告2 人停好機車後在店門口看狗
    ，前後歷時約10幾分鐘，之後被告2 人便跑進店裡，沒多久
    又衝出來，伊見到被告手上抱著1 隻馬爾濟斯犬；因被告2
    人之前曾來買過狗，故於被告在店門口觀望時，伊便注意到
    被告2 人，嗣後伊衝入店內時，店員乙○○剛好要衝出來；
    被告自進入店內至抱著狗衝出，前後歷時不到3 分鐘，且當
    時店裡並無其他顧客；伊等當時發現失竊後，便馬上報警（
    見本院卷第31頁背面）等語明確，核與證人乙○○於本院審
    理中證述：案發時，伊在店裡之工作室內，從工作室可以看
    到外面，被告2 人一進入店內便至馬爾濟斯犬前面，當時伊
    有與被告打招呼，但被告沒有理會，之後經過不到30秒，被
    告2 人便走出店外，伊亦同時發現店內之馬爾濟斯犬不見了
    ，隨後追出店外時，隱約還見戊○○手上有抱著白色的東西
    坐在機車後座；前後過程約不到10分鐘，此段期間除被告2
    人外，並無其他人進入店內；被告2 人離開時，剛好丙○○
    站在店外等先生來；伊出去再回到店裡，見丙○○從店外走
    進來，並詢問被告2 人進來店內做什麼，伊答稱狗不見了，
    丙○○稱亦有看見（見本院卷第43至45頁）等情節大致相符
    ，復衡以證人丙○○、乙○○與被告間素無怨隙，且被告為
    曾至其店內消費之顧客，其等當無甘冒偽證罪之刑責，設詞
    誣陷被告2 人之必要，又其等自警詢、偵訊及迄本院審理中
    ，所為證述均前後一致，且互核相符，故堪認其等證詞應非
    子虛；此外，參酌臺北縣政府警察局土城分局廣福派出所員
    警謝英山於接獲報案後，於98年9 月28日前往被告戊○○之
    住處查訪時，經員警向被告戊○○之母親丁○○告知來意後
    ，經丁○○當場表示：「難怪被告2 人前天抱1 隻狗回來整
    天狂吠，我叫戊○○及其男友趕快把狗帶走」等情，業據證
    人謝英山於本院審理時到庭證述明確（見本院卷第45頁），
    並有其製作之職務報告1 份附卷可稽（見偵查卷第30頁），
    益徵被告2 人有於前揭時地共同竊取馬爾濟斯犬1 隻之行為
    ，已堪認定。
  (二)被告甲○○雖以上開情詞置辯，惟查，關於被告戊○○於前
    揭時間至依德寵物生活館內時，有無攜帶白色圍巾乙節，經
    本院質諸證人丙○○，據其證稱：當天並不適合戴著圍巾，
    因為案發當天天氣很熱等語（見本院卷第32頁），被告2 人
    始再分別改辯稱：當時圍巾不是圍在戊○○身上，僅是帶著
    放在身上；當時是帶皮包，不是圍巾云云（見本院卷第32頁
    背面），可徵被告不僅前後辯詞反覆，且相互矛盾，供詞之
    可信性已堪存疑，又經本院於審理中進一步向證人乙○○確
    認，據其證稱：被告2 人進入店內時，伊有注意看，是男生
    先進入店內，女生之後才進來，2 人當時手上均未拿任何東
    西等語歷歷（見本院卷第44頁背面），益證被告前揭辯詞要
    無可採。此外，被告戊○○雖以：伊母親向事後至住處查訪
    之員警陳稱伊等於案發當天抱回來的狗，係之前向告訴人買
    的另一條狗，本來係飼養在甲○○之住處云云置辯，然質諸
    證人即被告戊○○之母親丁○○於本院審理中竟證稱：警察
    至住處查訪時，伊未曾告知員警戊○○前2 天有抱1 隻狗回
    家，且一直狂吠之事，當時戊○○已沒有在養狗，警察來之
    前2 天，伊亦未聽到任何狗的聲音云云（見本院卷第46頁背
    面至第47頁），可見被告戊○○與證人丁○○關於被告於案
    發時，在其等位於臺北縣樹林市○○街50號之住處內有無飼
    養狗乙節，所述亦顯相齲齬，再對照證人謝英山之前揭證詞
    及職務報告所載以觀，足證證人丁○○於本院審理中所述為
    迴護被告之詞，不足採信，自無從依其證詞為被告2 人有利
    之認定。
  (三)再者，被告戊○○於偵查中辯稱：案發當天係陪甲○○看寵
    物，又因為之前向告訴人買的狗有些咳嗽，伊想問店長為何
    狗看起來病奄奄的樣子，但店長不在，店裡店員又在忙，所
    以便離開云云（見偵查卷第28頁），惟被告2 人騎乘機車至
    依德寵物生活館前，在店門口觀望多時後始進入該店，且甫
    進入店內未久，即自該店匆忙離開，於此段期間內，店裡並
    無其他顧客進出等情，業據證人丙○○及乙○○於本院證述
    綦詳，是倘被告2 人前往該店之目的在於詢問如何飼養寵物
    之細節，理應直接向店員為洽詢，豈有於門口觀望多時後始
    進入店內，又甫進入店內未久即匆忙離開之理，且從頭自尾
    均未與店員為任何對話，是其所辯顯與常情不符，而係臨訟
    杜撰之詞甚明。
  (四)綜上所述，被告2 人於前揭時地行竊之過程業經證人丙○○
    、乙○○指訴明確，復有證人謝英山之證詞及職務報告可資
    佐證，足認被告2 人上開竊盜犯行堪予認定，被告所辯各節
    不僅前後矛盾，復迄未能對其等前往依德寵物生活館之目的
    為合理之交代，故其等辯詞皆非可信。從而，本案事證明確
    ，自應依法論科。
三、核被告所為，均係犯刑法第320 條第1 項之竊盜罪。被告2
    人就前開竊盜犯行，有犯意之聯絡及行為之分擔，均為共同
    正犯。又查，被告2 人分別曾有如事實欄所載之前科紀錄，
    各甫於94年12月31日、96年11月3 日執行完畢，有臺灣高等
    法院被告前案紀錄表2 份在卷可查，其等於受有期徒刑執行
    完畢後5 年內，故意再犯本件有期徒刑以上之罪，構成累犯
    ，應均依刑法第47條第1 項規定，皆予以加重其刑。爰審酌
    被告2 人均正值青壯，不思循正途獲取財物，為滿足一己思
    慾，竟率爾以前揭手段，竊取他人財物，造成告訴人財產之
    損失，復於犯後矢口否認犯行，未見悔意，且迄今未賠償告
    訴人之損失，行為實值非議，又前已有上開前科，素行不佳
    ，竟再犯本件犯行，惟兼衡其等竊取之財物價值非鉅，及犯
    罪之動機、手段、智識程度等一切情狀，分別量處如主文所
    示之刑，及均諭知易科罰金之折算標準，以資懲儆。
據上論斷，應依刑事訴訟法第299 條第1 項前段，刑法第320 條
第1 項、第47條第1 項、第41條第1 項前段，刑法施行法第1條
之1 第1 項、第2 項前段，判決如主文。
本案經檢察官陳旭華到庭執行職務。
中    華    民    國    99    年    2     月    26    日
                  刑事第十庭    法  官  鄭凱文
以上正本證明與原本無異
如不服本判決應於收受本判決後10日內向本院提出上訴書狀，並
應敘述具體理由，如未敘述上訴理由者，應於上訴期間屆滿後20
日內補提理由書狀於本院（均須按他造當事人之人數附繕本）「
切勿逕送上級法院」。
                                書記官  陳筱惠
中    華    民    國    99    年    2     月    26    日
附錄本案論罪科刑法條全文：
中華民國刑法第320條
意圖為自己或第三人不法之所有，而竊取他人之動產者，為竊盜
罪，處5 年以下有期徒刑、拘役或500 元以下罰金。
意圖為自己或第三人不法之利益，而竊佔他人之不動產者，依前
項之規定處斷。
前二項之未遂犯罰之。

司法院資訊處製作；財團法人民間司法改革基金會備份。
